【裁判字號】    97,交抗,299
【裁判日期】    970708
【裁判案由】    聲明異議
【裁判全文】
臺灣高等法院高雄分院刑事裁定         97年度交抗字第299號
抗告人即
受處分人    甲○○
上列抗告人因違反道路交通管理處罰條例聲明異議案件，不服臺
灣高雄地方法院中華民國97年5 月15日裁定（97年度交聲字第12
11號），提起抗告，本院裁定如下：
    主  文
抗告駁回。
    理  由
一、抗告意旨略以：西濱快速道路乃為加快車輛行駛而建，速限
    亦應統一制訂，系爭路段非繁忙之路口，設一非正常規格之
    限速牌誌，即有可議；且該道路為快速公路是高架路段，如
    此限速，與一般鄉○道路無異。再者，本人車上兩套GPS 系
    統，當日車速設定在78至80公里間，是測速器公正性，亦有
    疑問。原審未查而為錯誤裁定，爰提起本件抗告，請求撤銷
    原裁定云云。
二、按汽車行駛於快速公路，不遵使用限制、禁止、行車管制及
    管理事項之管制規則，而行車速度超過規定之最高速限者，
    處汽車駕駛人3,000 元以上6,000 元以下罰鍰，並記違規點
    數1 點，道路交通管理處罰條例第33條第1 項第1 款、第63
    條第1 項第1 款分別定有明文。
三、經查：本件抗告人即受處分人甲○○（下稱抗告人）於96年
    7 月17日23時許，駕駛車號W2-8507 號自用小客車，行經台
    61線、台78線快速公路口南向段時，該路段速限60公里，為
    警以固定桿式感應線圈微電腦雷達自動測速照相儀器測得其
    行車速度達86公里，超速26公里，照相採證後逕行舉發等事
    實，有雲林縣警察局雲警交字第KK0000000 號舉發違反道路
    交通管理事件通知單、舉發照片2 張在卷可參，是堪可認定
    。雖抗告人另以上揭情詞置辯；惟查，交叉路口因特殊需要
    另設有標誌、標線者，並應依其指示行車，道路交通安全規
    則第102 條第1 項第11款定有明文。本件抗告人違規之路口
    係台61、台78快速公路之交會處，慮及其危險性顯將增高，
    故主管機關於該處限速60公里，並無不合之處。再者，系爭
    交叉處前方約410 公尺便設有「前有測速照相」之告示牌，
    在該告示牌上緣亦有最高速限「60公里」之標示，此外，同
    路口北上路段前方里程標233.5 公里出口處，亦豎立有最高
    速限「60」之標誌，足以讓一般汽車駕駛人均注意並瞭解該
    路口應減速慢行、注意行車安全之規範，亦有雲林縣警察局
    96年11月8 日雲警交字第0961301814號函在卷可稽，是抗告
    人辯稱：號誌設置不當、標示不明、特別限速60公里不合理
    云云，純係駕駛者個人主觀之判斷，於法無據，不足為採。
四、綜上，原審認原處分機關以抗告人於上開時、地超速行駛之
    違規事實明確，依上揭法規規定，裁處抗告人罰鍰3,500 元
    ，並無不當；然揆之首揭規定，汽車駕駛人，違反同條例第
    33條第1 項第1 款之規定者，除依原條款處罰鍰外，並應予
    以記違規點數1 點。而原裁決處分漏未併罰該違規記點，於
    法自有未合，且上開記點之處罰，係屬強制規定，無從減免
    。是抗告人之異議雖無理由，惟原處分既有上開瑕疵，仍屬
    無可維持，自應由將原處分撤銷，並依據違反道路交通管理
    處罰條例第33條第1 項第1 款、第63條第1 項第1款 及違反
    道路交通管理事件統一裁罰基準及處理細則等規定，裁處抗
    告人罰鍰新台幣3500元，並記違規點數1 點。核其認事用法
    ，並無不當。抗告人之抗告，為無理由，應予駁回。
據上論結，應依道路交通案件處理辦法第26條、刑事訴訟法第41
2 條，裁定如主文。
中    華    民    國    97    年    7     月    8     日
                  刑事第四庭    審判長法  官  蕭權閔
                                      法  官  陳吉雄
                                      法  官  吳進寶
以上正本證明與原本無異。
不得再抗告。
中    華    民    國    97    年    7     月    8     日
                                      書記官  林佳蓉


司法院資訊處製作；財團法人民間司法改革基金會備份。
